# 请问含权的公司债券应如何进行会计处理

提问人：mytruth 时间：2011-07-08 11:51:45
目前市场上发行的公司债很多是的含有上调票面利率选择权并授予投资者回售选择权的。 主要条款例如： 利率上调选择权：发行人有权决定在本期债券存续期的第 5 年末上调本期债券后1-3年的票面利率，调整幅度为 1 至 100 个基点（含本数），其中 1 个基点为0.01%。 发行人将于本期债券第 5 个计息年度回售申报日前的第 10 个交易日，在中国证监会指定的上市公司信息披露媒体上发布关于是否上调本期债券票面利率以及上调幅度的公告。若发行人未行使利率上调选择权，则本次公司债券后续期限票面利率仍维持原有票面利率不变。 回售条款：发行人发出关于是否上调本期债券票面利率及上调幅度的公告后，投资者有权选择在本期债券的第 5 个计息年度的投资者回售登记期内进行登记，将持有的本期债券按面值全部或部分回售给发行人或选择继续持有本期债券。 投资者选择将持有的本期债券全部或部分回售给发行人的，须于发行人上调票面利率公告日起 10 个工作日内进行登记；若投资者未做登记，则视为继续持有本期债券并接受上述上调。
请问陈版, 投资者购买该类债券，应作为持有至到期投资？还是可供出售金融资产？查阅 2011 年cpa教材，感觉按教材理解投资者可以回售的债券应作为可供出售的金融资产，不是很理解，此种情况下，投资者是可以按照意图不行使回售权，持有到期的。 请问陈版，此类债券到底应作为何种金融资产呢？另外发行人的账务处理，与不含上调票面利率选择权和投资者回售选择权的普通公司债券，有什么区别吗？

回答人：chenyiwei
回复 mytruth 的帖子
1 、金融资产分类的首要依据还是管理层意图，如果有持有至到期的明确意图，预计持有期间不会行使回售权的，则该权利的存在不会导致金融资产分类发生改变。
2 、会计处理角度，其中的回售权、利率调整条款等可能具有嵌入衍生工具的属性，但难以单独拆分和估值，所以一般在会计处理中不体现，与普通的债券投资的会计处理方法差异不大。